# 求助陈版主：关于收入确认问题

提问人：lcx2456 时间：2019-04-19 10:55:55
请问：
一家公司做关于设备改造的项目，项目付款条件分：预付，T1,T2, 尾款；
T1 为改造完成验收，T2 为工艺验收（设备装完运行后验收），改造 T1 结束后，公司还接了一个装机的订单，装完之后的验收就是这个改造合同 T2的验收，改造的成本在 T1就结束了，想问下，这个改造项目的收入是在终验 T2 的时候确认 100%，还是在 T1 的时候确认 100%，还是怎么确认比较合适？

回答人：chenyiwei
关键在于判断此处的 T1、T2 是否紧密关联，事实上应作为一个整体合同，且按照新收入准则下的观点，T1、T2 是否合起来构成一个单项履约义务？
特别是，是否在履行 T1 阶段的合同时，就可以合理预见到会承接T2阶段（即T1、T2只能由一个供应商承接）？对客户而言，是否只有将 T1、T2组合为一个整体，才具有商业价值，而不能单独从 T1 或者T2 中受益？